最高法院刑事判決                              八十八年度台上字第一七三三號
    上  訴  人  甲○○
右上訴人因薛明桃自訴偽造有價證券案件，不服台灣高等法院台中分院中華民國八十
七年六月二十六日第二審判決（八十七年度上訴字第九一六號，自訴案號：台灣台中
地方法院八十七年度自字第五十號），提起上訴，本院判決如左：
    主  文
上訴駁回。
    理  由
按刑事訴訟法第三百七十七條規定，上訴於第三審法院，非以判決違背法令為理由，
不得為之。是提起第三審上訴，應以原判決違背法令為理由，係屬法定要件。如果上
訴理由狀並未依據卷內訴訟資料，具體指摘原判決不適用何種法則或如何適用不當，
或所指摘原判決違法情事，顯與法律規定得為第三審上訴理由之違法情形，不相適合
時，均應認其上訴為違背法律上之程式，予以駁回。本件原判決綜合調查證據之結果
，認上訴人甲○○犯有刑法第二百零一條第一項意圖供行使之用，而偽造有價證券罪
（為累犯）之事實，因而撤銷第一審之科刑判決，改判仍論上訴人以上開罪名，累犯
，處有期徒刑年壹月，並依中華民國七十七年罪犯減刑條例及中華民國八十年罪犯
減刑條例相關條文規定遞減其刑，減為有期徒刑壹年陸月又拾伍日，再減為有期徒刑
玖月又柒日。偽造之發票人陳錫銘，票號○四二三一一，發票日民國七十六年八月十
七日，到期日七十六年八月三十一日，面額新台幣柒拾萬元之本票壹紙沒收，已詳
認定犯罪事實之依據及憑以認定之理由，並對上訴人否認犯罪之辯詞，如何不足採信
，均已依據卷內資料予以指駁及說明，從形式上觀察，原判決並無違背法令情形。上
訴意旨謂：「陳錫銘」係伊用之已久之筆名，自訴人薛明桃與伊相識多年，上訴人向
其借款，要上訴人以「陳錫銘」名義為發票人簽發系爭本票，上訴人自非偽造有價證
券。且上訴人要清償債務時，自訴人卻不知去向，致無從清償，益見上訴人初無詐欺
犯意。況自訴人在原審已陳明其冤枉上訴人，請還給上訴人清白，原判決仍論處上訴
人本件罪刑，殊有未當等語，係就原判決已詳為論斷與說明之事項，再為事實上之爭
執，殊非適法之第三審上訴理由。又上訴人所犯本件偽造有價證券罪，與另案即原審
法院八十一年度上訴字第一二六九號上訴人所犯行使偽造私文書罪間，核無事實上或
法律上一罪之關係，該行使偽造私文書案雖經判處罪刑確定，但其判決效力尚不及於
本件，上訴意旨指本件應為免訴判決，顯有誤會。此外，上訴人徒憑己意，對原審職
權之適法行使及原判決理由已詳為論斷之事項，任意爭辯，顯與法定上訴第三審之形
式要件不符，其上訴違背法律上之程式，應予駁回。
據上論結，應依刑事訴訟法第三百九十五條前段，判決如主文。
中      華      民      國    八十八    年      四      月      八      日
                              最高法院刑事第七庭
                                  審判長法官  謝  家  鶴
                                        法官  洪  文  章
                                        法官  花  滿  堂
                                        法官  陳  世  淙
                                        法官  洪  佳  濱
      右正本證明與原本無異
                                              書  記  官
中      華      民      國    八十八    年      四      月     十六     日
